# 未按比例缴纳注册资本

提问人：haikuotiangaohe 时间：2022-12-11 13:21:33
甲投资基金（有限合伙）注册资本为 10 亿元，共计 4 名合伙人A、B、C 和D，其中D为（GP），A、B、D已足额缴纳注册资本，C只缴纳一部分，目前鉴于C未足额缴纳，A合伙人提出比照C的出资比例将超过C出资比例的部分予以赎回，请问陈老师以上甲投资基金（有限合伙）将退回给A合伙人的资金 2 亿元如何进行账务处理？冲减实收资本？确认其他应收款并计提预期信用损失？目前已将资金退还给A合伙人，业务已实际发生。

回答人：chenyiwei
这种退款，除非能够证明属于具有商业实质的暂借款且很可能后续收回，否则直接减少归属于该合伙人A的权益，依次冲减实收基金、留存收益等。